【裁判字號】    98,交聲,100
【裁判日期】    980331
【裁判案由】    聲明異議
【裁判全文】
臺灣嘉義地方法院交通事件裁定         98年度交聲字第100號
原處分機關  交通部公路總局嘉義區監理所
異  議  人  甲○○
上列異議人即受處分人因違反道路交通管理處罰條例案件，對於
原處分機關即交通部公路總局嘉義區監理所中華民國98年3月3日
所為之處分（嘉監裁字第裁70－L00000000號裁決書）聲明異議
，本院裁定如下：
    主  文
異議駁回。
    理  由
一、原處分意旨略以：異議人即受處分人（下稱異議人）於民國
    98年1 月11日12時50分許，駕駛車牌號碼9007-JB 自用小客
    車，行經嘉義縣朴子市○○路與文明路口（東石高中前）處
    ，未依車道指示行駛而行駛於機車道，經警當場攔停舉發，
    並經原處分機關以異議人「在多車道不依規定駕車」，處罰
    鍰新臺幣九百元。異議意旨則以：原舉發機關提出之採證照
    片無法清楚辨識違規車輛之車牌號碼，因認原舉發機關之舉
    發及原處分機關之處分違誤，聲請撤銷原處分云云。
二、按汽車駕駛人，爭道行駛有下列情形之一者，處新臺幣600
    元以上1800元以下罰鍰：... 四、在多車道不依規定駕車，
    道路交通管理處罰條例第45條第4 款定有明文。據此，汽車
    駕駛人在多車道路段行駛，應於規定之車道內行駛，不得佔
    用他種車輛專用車道，至為灼然。
三、經查：異議人係於98年1 月11日12時50分許，駕駛車牌號碼
    9007-JB 自用小客車，行經嘉義縣朴子市○○路與文明路口
    （東石高中前）處經警攔停而製發舉發通知單之情，有嘉義
    縣警察局違反道路交通管理事件通知單一件在卷可參，雖異
    議人以前開情詞置辯，但查：
（一）本案係值勤員警目視異議人違規之駕駛行為而當場將異議
      人攔停舉發之情，有採證照片附卷可參，異議人就此亦未
      爭執，足見異議人確有駕駛上開汽車於上開時間行經上開
      舉發地點之事實無訛。
（二）車牌號碼9007-JB 號、福特銀色、排氣量1999cc自小客車
      所有人為甲○○之情，有「車號查詢汽車車籍」列印資料
      一件在卷可稽，比對原舉發機關採證附卷之照片，與異議
      人所有之前開車輛之廠牌、車型、汽車顏色均無違誤，異
      議人空言否認，自非允當。
（三）經本院調閱原舉發機關採證光碟翻拍照片，清楚可見前開
      汽車於嘉義縣朴子市○○路與文明路口停等紅燈時，即已
      駛至機車道而爭道行駛，嗣於綠燈後，則由佔用之機車道
      向左切入汽車車道之情，有採證光碟翻拍照片在卷可按，
      益證異議人確有前開不依規定車道行駛之違規情事。
四、綜上所述，異議人確於前開舉發時間駕車行經舉發地點經警
    當場攔停，而原舉發機關採證之照片（及光碟翻拍照片）明
    顯可見異議人所駕駛之自小客車不依規定佔用機車道爭道行
    駛之違規情事，足認原舉發機關之舉發及原處分機關之處分
    均無違誤。至異議人所稱採證照片無法清楚辨認車牌號碼乙
    節，本院綜合全般情事及卷內事證，已足認異議人確有前開
    情事，應認異議人之異議為無理由，應予駁回。
據上論結，應依道路交通管理處罰條例第八十七條第二項、道路
交通案件處理辦法第十九條，裁定如主文。
中    華    民    國    98    年    3     月    31    日
                  交通法庭    法  官  許兆慶
上列正本證明與原本無異。
如不服本裁定，應於裁定送達後5日內向本院提出抗告狀（應附
繕本）。
中    華    民    國    98    年    3     月    31    日
                              書記官  林金福


司法院資訊處製作；財團法人民間司法改革基金會備份。
